# 由子公司变更为20%股权以下的成本法核算公司

提问人：aqiang717 时间：2010-03-07 10:42:27
08 年为纳入合并的子公司，50%以上股权； 09 年因其他股东增值，股权稀释为20%以下； 母公司投资成本是否参照：成本法-权益法的原则，补提历年投资收益，使得投资成本与其净资产比例一致。

回答人：chenyiwei
回复 楼主 aqiang717 的帖子这种情况属于从成本法到成本法,中间不需要经过模拟权益法的过渡过程。

回答人：chenyiwei
回复 藤椅 aqiang717 的帖子合并报表层面作为处置子公司处理，相当于处置了原控股子公司的股权（相应地该子公司不再纳入合并范围），取得的对价是一项不控股的长期股权投资和处置所得现金。按目前的准则规定，不控股的长期股权投资的价值按照原先成本法下的长期股权投资账面价值按股权比例计算确定。

回答人：chenyiwei
回复 报纸 aqiang717 的帖子准则上的规定很不清晰，应该说这是存在漏洞的。 2010 年后，新修订的国际准则要求在丧失控制权后留存的剩余股权要重新按照控制权丧失之日的公允价值计量。鉴于中国已作出与国际准则持续全面趋同的承诺，相信今年会对相应准则作出修订来解决这个问题的。如果这一规定得以实施，你说的问题也就不存在了。